# 同一控制下控股合并报表长投与所有者权益抵消问题

提问人：wx_5d15d5971c0c 时间：2019-07-18 17:32:05
同一控制下控股合并合并报表中要做以下分录（假设是全资子公司）：
借：股本 资本公积
盈余公积
未分配利润
贷：长期股权投资
少数股东权益
借方的所有者权益是子公司个别报表资产账面价值-负债账面价值的差额。
贷方长期股权投资是最终控制方合并报表中的账面价值份额 +商誉。
假设子公司是最终控制方 1 年前从集团外控股合并取得（非同一控制下控股合并取得，且 1 年间资产负债所有者权益无变化），那么按照非同一控制下控股合并，最终控制方合并报表中的长期股权投资是由子公司个别报表调整为公允价值后的资产-负债的差额。
假设商誉为 0.
那么问题来了：借方是账面价值，贷方是公允价值，如何相等？

回答人：chenyiwei
这种情况，也应当在该笔抵销分录中对被合并方的可辨认资产、负债和商誉的价值进行调整，从其自身账面价值调整到最终控制方合并报表层面的账面价值（以原购买日公允价值为基础持续计算的金额）。另外，购买日被合并方在最终控制方合并报表层面的账面价值与合并方的收购成本之间的差额在合并报表层面也同样调整权益。